---
title: "lol_mongo"
author: "Yusuke Fukasawa"
date: "2016年1月29日"
output: html_document
---

MongoDBに入れたLoLデータを使って分析するよ。
iMacじゃないと動かないよ。

```{r}
require(RMongo)
require(rlist)
require(rjson)
library(magrittr)
library(formattable)
require(pipeR)
db <- mongoDbConnect("gamedata")
output <- dbGetQuery(db, 'logdata', '{"season": "SEASON2015"}',0,1000)
```

masteryやrune、statsやtimelineがネスト構造を持っているので、別々に処理する必要があると思われる。

処理フローの一案は
まずマッチずつでreposにいれていく
reposからmastery[3],rune[5],stats[8],timeline[10]を取り出して、それ以外はそれ以外で結合し、別々にしておく。
というもの

全部を結合した後でmatchnoを追加して、次のmatchに移行する。

なお、masteryとruneとtimelineは列数が各プレイヤーごとに異なりますのでmergeで結合して欠損値埋めします。

また、masteryやruneは装備していない場合は空欄になってしまい、やはり時空が乱れてしまうので、lengthが100より低いなら無視することに。

```{r}
all<-c()
for(k in 1:nrow(output)){
  repos <- output$participants[k] %>%
  list.load(type = "json") %>%
  list.ungroup()
  matchno<-k
  if(length(repos) == 100){
  for(i in 0:9){
    tt<-c()
    mastery<-c()
    runes<-c()
    stats<-c()
    timeline<-c()
    # エトセトラから
    tt<-cbind(repos[1+i*10],repos[2+i*10],repos[4+i*10],repos[6+i*10],repos[7+i*10],repos[9+i*10])
    tt<-data.frame(tt)
    names(tt)<-c(list.names(repos[1]),list.names(repos[2]),list.names(repos[4]),list.names(repos[6]),list.names(repos[7]),list.names(repos[9]))
    names(tt)<-paste(i,"_",names(tt),sep="")
    # masteryの処理
    mastery<-repos[3+i*10]
    mastery<-data.frame(mastery)
    names(mastery)<-paste(i,"_",names(mastery),sep="")
    # runesの処理
    runes<-repos[5+i*10]
    runes<-data.frame(runes)
    names(runes)<-paste(i,"_",names(runes),sep="")
    # statsの処理
    stats<-repos[8+i*10]
    stats<-data.frame(stats)
    names(stats)<-paste(i,"_",names(stats),sep="")
    # timelineの処理
    timeline<-repos[10+i*10]
    timeline<-data.frame(timeline)
    names(timeline)<-paste(i,"_",names(timeline),sep="")
    # 全てをくっつける
    tt<-cbind(tt,mastery,runes,stats,timeline)
    matchno<-cbind(matchno,tt)
  }
  all<-merge(matchno,all,all = TRUE)
  }
}

# なぜかlength100の1ばんが無視されてしまうので、追加しとく
for(k in 1){
  repos <- output$participants[k] %>%
  list.load(type = "json") %>%
  list.ungroup()
  matchno<-k
  if(length(repos) == 100){
  for(i in 0:9){
    tt<-c()
    mastery<-c()
    runes<-c()
    stats<-c()
    timeline<-c()
    # エトセトラから
    tt<-cbind(repos[1+i*10],repos[2+i*10],repos[4+i*10],repos[6+i*10],repos[7+i*10],repos[9+i*10])
    tt<-data.frame(tt)
    names(tt)<-c(list.names(repos[1]),list.names(repos[2]),list.names(repos[4]),list.names(repos[6]),list.names(repos[7]),list.names(repos[9]))
    names(tt)<-paste(i,"_",names(tt),sep="")
    # masteryの処理
    mastery<-repos[3+i*10]
    mastery<-data.frame(mastery)
    names(mastery)<-paste(i,"_",names(mastery),sep="")
    # runesの処理
    runes<-repos[5+i*10]
    runes<-data.frame(runes)
    names(runes)<-paste(i,"_",names(runes),sep="")
    # statsの処理
    stats<-repos[8+i*10]
    stats<-data.frame(stats)
    names(stats)<-paste(i,"_",names(stats),sep="")
    # timelineの処理
    timeline<-repos[10+i*10]
    timeline<-data.frame(timeline)
    names(timeline)<-paste(i,"_",names(timeline),sep="")
    # 全てをくっつける
    tt<-cbind(tt,stats,timeline)
    matchno<-cbind(matchno,tt)
  }
  all<-merge(matchno,all,all = TRUE)
  }
}
```

lengthが100以下は除かれてしまうので若干数が減ります。

characterがあるとエラーになってしまうので、次の方針で各文字列を数値に変換する

true...1,false...0

各ランクについて、次の順番で0からつけていく
unranked,bronze,silver,gold,platinum,diamond,master,challenger

timeline.laneは次の順番
TOP,BOTTOM,MIDDLE,JUNGLE

timeline.roleは次の順番
SOLO,DUO_CARRY,NONE,DUO,DUO_SUPPORT
```{r}
require(stringr)
for(i in 1:ncol(all)){
    all[,i]<-unlist(all[,i])
 if(class(all[,i])=="factor"){
    all[,i]<-as.character(all[,i])
 }
}
for(i in 1:ncol(all)){
  if(class(all[,i])=="character"){
    if(str_detect(names(all)[i],"highestAchievedSeasonTier")){
      all[,i]<-str_replace(all[,i], "UNRANKED", 0)
      all[,i]<-str_replace(all[,i], "BRONZE", 1)
      all[,i]<-str_replace(all[,i], "SILVER", 2)
      all[,i]<-str_replace(all[,i], "GOLD", 3)
      all[,i]<-str_replace(all[,i], "PLATINUM", 4)
      all[,i]<-str_replace(all[,i], "DIAMOND", 5)
      all[,i]<-str_replace(all[,i], "MASTER", 6)
      all[,i]<-str_replace(all[,i], "CHALLENGER", 7)
      all[,i]<-as.numeric(all[,i])
    }else if(str_detect(names(all)[i],"timeline.lane")){
      all[,i]<-str_replace(all[,i], "TOP", 0)
      all[,i]<-str_replace(all[,i], "BOTTOM", 1)
      all[,i]<-str_replace(all[,i], "MIDDLE", 2)
      all[,i]<-str_replace(all[,i], "JUNGLE", 3)
      all[,i]<-as.numeric(all[,i])
    }else if(str_detect(names(all)[i],"timeline.role")){
      all[,i]<-str_replace(all[,i], "SOLO", 0)
      all[,i]<-str_replace(all[,i], "DUO_CARRY", 1)
      all[,i]<-str_replace(all[,i], "NONE", 2)
      all[,i]<-str_replace(all[,i], "DUO_SUPPORT", 4)
      all[,i]<-str_replace(all[,i], "DUO", 3)
      all[,i]<-as.numeric(all[,i])
    }
  }
}
for(i in 1:ncol(all)){
  if(class(all[,i])=="logical"){
      all[,i]<-str_replace(all[,i], "TRUE", 1)
      all[,i]<-str_replace(all[,i], "FALSE", 0)
      all[,i]<-as.numeric(all[,i])
  }
}
# naを0にする
all[is.na(all)]<-0
```

まあこのままのデータフレームでなんとかなるはずもないので、いったんchampionidだけ集めてきます。

```{r}
require(cluster)
temp<-c()
teamco<-c()
for(i in 1:ncol(all)){
  if(str_detect(names(all)[i],"0_stats.winner")){
     temp<-all[,i]
  }
  if(str_detect(names(all)[i],"9_stats.winner")){
     temp2<-all[,i]
  }
  if(str_detect(names(all)[i],"championId")){
     teamco<-cbind(teamco,all[,i])
  }
}
teamco<-data.frame(teamco)
teamco1<-teamco[,c(1,2,3,4,5)]
teamco2<-teamco[,c(6,7,8,9,10)]
names(teamco1)<-c("1","2","3","4","5")
names(teamco2)<-c("1","2","3","4","5")
teamco2$winner<-temp2
teamco2$matchno<-1:nrow(all)
teamco1$winner<-temp
teamco1$matchno<-1:nrow(all)
teamco1<-rbind(teamco1,teamco2)
# k-meansの最適解を見つける
result <- clusGap(teamco1[,c(-6,-7)], kmeans, K.max = 20, B = 100, verbose = interactive())
plot(result)
# 一番Gap統計量が大きいクラスター数でやる
unr<-unlist(result$Tab)
unr<-data.frame(unr)
unr$cluster<-row.names(unr)
numcluster<-as.numeric(subset(unr,select="cluster",gap==max(gap)))
res<-kmeans(teamco1[,c(-6,-7)],numcluster)
teamco1$cluster<-res$cluster
```

クラスター毎の勝率を出してみます

```{r}
teamcluster<-seq(1:numcluster)
teamcluster<-data.frame(teamcluster)
for(i in 1:numcluster){
  teamcluster$total[i]<-nrow(subset(teamco1,teamco1$cluster==i))
  teamcluster$wins[i]<-nrow(subset(teamco1,teamco1$winner==1&teamco1$cluster==i))
} 
teamcluster$rate<-teamcluster$wins/teamcluster$total
```

クラスター毎にイロレーティングとTrueskillモデルを適用する

まずどちらでもつかうので、勝ち負け表を作る
```{r}
winorlose<-seq(1:nrow(all))
winorlose<-data.frame(winorlose)
for(i in 1:nrow(all)){
winorlose$winner[i]<-subset(teamco1,teamco1$matchno==i & teamco1$winner==1,select="cluster")
winorlose$loser[i]<-subset(teamco1,teamco1$matchno==i & teamco1$winner==0,select="cluster")
}
names(winorlose)<-c("matchno","winner","loser")
```

StanでTrueSkillモデルを適用する

BUGSコードではこんな感じになるらしい。
```{r}
BUGS<-'model{
   for (game in 1:N.game){
      winner.performance[game] ~ dnorm(skill[Winner[game]], 1)
      loser.performance[game]  ~ dnorm(skill[Loser[game]], 1)
      z[game] <- 1
      z[game] ~ dbern(constraint[game])
      constraint[game] <- step(winner.performance[game] - loser.performance[game])
   }
 
   for (i in 1:N.member){
      skill[i] ~ dnorm(0, 1.0E-4)
   }
}'
```
```{r}
require(rstan)
require(shinystan)
require(inline)
require(Rcpp)
require(coda)
d.dat <- list(N = nrow(winorlose),member=10,winner=winorlose$winner,loser=winorlose$loser)
# stanのコード
stan_code<-'
data {
	int N;
  int member;
  int winner[N];
  int loser[N];
}
parameters {
  real skill[member];
  real winperformance[N];
  real loseperformance[N];
}
transformed parameters{
  real constraint[N];
  real z[N];
  for (game in 1:N){
    constraint[game] <- step(winperformance[game] - loseperformance[game]);
    z[game]<-1;
  }
}
model{
  for (i in 1:member){
    skill[i] ~ normal(0, 1.0E-4);
  }
 for (game in 1:N){
    winperformance[game] ~ normal(skill[winner[game]], 1);
    loseperformance[game] ~ normal(skill[loser[game]], 1);
    z[game] ~ bernoulli(constraint[game]);
 }
}
'
#d.fit<-stan(model_code = stan_code,data=d.dat,chains = 3,iter=1600,warmup = 100)
```

Stanでやる方法がうまくいかないので、パッケージに逃げます。。。

```{r}
require(trueskill)
#時系列でやるならこことtの値が変わる
winorlose$margin <- 1
winorlose$Round<-as.factor("SEASON2015")
winorlose$mu1 <- NA
winorlose$sigma1 <- NA
winorlose$mu2 <- NA
winorlose$sigma2 <- NA

# 強さをrateで推定する。100倍する。
for(i in 1:463){
  winorlose$rate1[i]<-subset(teamcluster,select="rate",teamcluster==winorlose$winner[i])
  winorlose$rate2[i]<-subset(teamcluster,select="rate",teamcluster==winorlose$loser[i])
  winorlose$rate1[i]<-as.numeric(winorlose$rate1[i])*100
  winorlose$rate2[i]<-as.numeric(winorlose$rate2[i])*100
}
# 100を基準に初期平均値を決めて初期分散を決定する。
winorlose[c("mu1","sigma1")] <- c(100 - as.numeric(winorlose$rate1), round(100 - as.numeric(winorlose$rate1) - ((100 - as.numeric(winorlose$rate1)) / 3), 1))
winorlose[c("mu2","sigma2")] <- c(100 - as.numeric(winorlose$rate2), round(100 - as.numeric(winorlose$rate2) - ((100 - as.numeric(winorlose$rate2)) / 3), 1))

parameters <- Parameters()
# trueskillmodelで平均値・分散を更新する
winorlose <- Trueskill(winorlose, parameters)
teamcluster$rating<-as.numeric(teamcluster$rate)*100
for(i in 1:nrow(teamcluster)){
  mu<-subset(winorlose,select="mu1",winner==i)
  sigma<-subset(winorlose,select="sigma1",winner==i)
  teamcluster$mu[i]<-mu[1,1]
  teamcluster$sigma[i]<-sigma[1,1]
}

#バイオリンプロットをするために平均と分散からサンプリングする
allsample<-c()
for(i in 1:nrow(teamcluster)){
  sample<-rnorm(100,as.numeric(teamcluster$mu[i]),as.numeric(teamcluster$sigma[i])^(1/2))
  sample<-data.frame(sample)
  sample$cluster<-i
  allsample<-rbind(allsample,sample)
}

p<-
  ggplot(allsample,aes(x=as.factor(cluster),y=sample,colour=as.factor(cluster))) 
p+
  geom_violin(trim=T,fill="#999999",linetype="blank",alpha=I(1/3))+
  theme(legend.position="none")+
  stat_summary(geom="pointrange",fun.y = mean, fun.ymin = function(x) mean(x)-sd(x), fun.ymax = function(x) mean(x)+sd(x), size=1,alpha=.5)
```

ひとまず結果が出たのでこの辺で。

Championの能力値のデータ取得とか、他の属性でのクラスタリングなどはまたの機会に。

References:

*http://heartruptcy.blog.fc2.com/blog-entry-54.html<br>
*https://github.com/bhoung/trueskill-in-r<br>
*https://www.mongodb.org<br>
*http://www.cuspy.org/diary/2012-04-17/the-little-mongodb-book-ja.pdf<br>
*http://d.sunnyone.org/2014/12/rmongodb2.html<br>
